【裁判字號】    98,台上,2184
【裁判日期】    981119
【裁判案由】    拆屋還地等
【裁判全文】
最高法院民事裁定            九十八年度台上字第二一八四號
上  訴  人  甲 ○ ○
訴訟代理人  徐 原 本律師
被 上訴 人  乙 ○ ○
            周 宗
            丙 ○ ○
            丁○○○
            戊 ○ ○
            己 ○ ○
            庚 ○ ○
            辛 ○ ○
            壬 ○ ○
            癸 ○ ○
上列當事人間請求拆屋還地等事件，上訴人對於中華民國九十八
年四月七日台灣高等法院第二審判決（九十七年度上字第二○○
號），提起上訴，本院裁定如下：
    主  文
上訴駁回。
第三審訴訟費用由上訴人負擔。
    理  由
按上訴第三審法院，非以原判決違背法令為理由，不得為之。又
提起上訴，上訴狀內應記載上訴理由，表明原判決所違背之法令
及其具體內容，暨依訴訟資料合於該違背法令之具體事實；其依
民事訴訟法第四百六十九條之一規定提起上訴者，並應具體敘述
為從事法之續造、確保裁判之一致性或其他所涉及之法律見解具
有原則上重要性之理由。同法第四百六十七條、第四百七十條第
二項定有明文。而依同法第四百六十八條規定，判決不適用法規
或適用不當者，為違背法令；依同法第四百六十九條規定，判決
有該條所列各款情形之一者，為當然違背法令。是當事人提起上
訴，如以同法第四百六十九條所列各款情形為理由時，其上訴狀
或理由書應表明該判決有合於各該條款規定情形之具體內容，及
係依何訴訟資料合於該違背法令之具體事實。如依同法第四百六
十八條規定，以原判決有不適用法規或適用法規不當為理由時，
其上訴狀或理由書應表明該判決所違背之法令條項，或有關判例
、解釋字號，或成文法以外之習慣或法理等及其具體內容，暨係
依何訴訟資料合於該違背法令之具體事實，並具體敘述為從事法
之續造、確保裁判之一致性或其他所涉及之法律見解具有原則上
重要性之理由。上訴狀或理由書如未依上述方法表明，或其所表
明者與上開法條規定不合時，即難認為已合法表明上訴理由，其
上訴自非合法。本件上訴人對於原判決提起上訴，雖以該判決違
背法令為由，惟核其上訴理由狀所載內容，無非仍執陳詞，就原
審取捨證據、認定事實之職權行使，及依職權解釋契約，指摘其
為不當；而非表明該判決所違背之法令及其具體內容，暨依訴訟
資料合於該違背法令之具體事實，尤未具體敘述為從事法之續造
、確保裁判之一致性或其他所涉及之法律見解具有原則上重要性
之理由，難認其已合法表明上訴理由。依首揭說明，應認其上訴
為不合法。又上訴人於第一審主張坐落系爭土地如第一審判決附
圖一編號(九)所示房屋為部分土地共有人即被告己○○、戊○○、
周祖申建造，無權占有系爭土地，本於所有權，請求彼等將該建
物拆除，交由全體共有人共同管理，嗣周祖申於第一審判決後之
民國九十六年十二月二十九日死亡，其繼承人為被上訴人癸○○
及周文和、周宗意、周彥瑋、周宗正、周美榮（下稱癸○○等六
人），而其土地應有部分嗣雖因分割繼承而登記為周初香一人名
義，但非當然及於上述建物部分，且上訴人於原審亦聲明由癸○
○等六人承受訴訟（見原審卷(一)六五、九○頁），則原審准由其
六人承受訴訟，於法即無不合。而除周祖申外，上訴人尚請求其
餘被上訴人拆屋還地，其標的與周祖申可分，是周祖申死亡，就
其餘被上訴人之訴訟程序並不當然停止，原審仍續行訴訟，亦無
違背法令可言，均附此敘明。
據上論結，本件上訴為不合法。依民事訴訟法第四百八十一條、
第四百四十四條第一項、第九十五條、第七十八條，裁定如主文
。
中    華    民    國  九十八  年  十一    月   十九   日
                      最高法院民事第一庭
                          審判長法官  蕭  亨  國
                                法官  葉  勝  利
                                法官  高  孟  焄
                                法官  許  澍  林
                                法官  袁  靜  文
      本件正本證明與原本無異
                                      書  記  官
中    華    民    國  九十八  年  十二    月    九    日
                                                      R


司法院資訊處製作；財團法人民間司法改革基金會備份。
